臺灣苗栗地方法院簡易庭裁定
111年度苗秩字第33號
移送機關    苗栗縣警察局苗栗分局
被移送人    劉光雲


上列被移送人因違反社會秩序維護法案件，經移送機關以民國11
1年10月8日栗警偵字第1110031438號移送書移送審理，本院裁定
如下：
    主  文
劉光雲吸食煙毒或麻醉藥品以外之迷幻物品，處罰鍰新臺幣壹萬
柒仟元。
    事實及理由
一、被移送人劉光雲於下列時、地，有違反社會秩序維護法之行
    為：
　㈠時間：民國111年9月8日凌晨4時27分許。
  ㈡地點：苗栗縣○○市○○路000號6號巷口。
　㈢行為：將煙毒或麻醉藥品以外之迷幻物品即強力膠置入其所
    有之塑膠袋內後吸食。
二、上開事實，有下列證據證明屬實：
  ㈠被移送人於警詢中之陳述。
  ㈡苗栗分局南苗派出所職務報告。
  ㈢監視錄影畫面翻拍照片。
三、被移送人固矢口否認有何吸食強力膠之行為，辯稱：忘記了
    等語（見本院卷第12頁）。惟查，觀諸監視錄影畫面翻拍照
    片（見本院卷第19至21頁），可見某男子於111年9月8日凌
    晨4時27分許，在巷口手持充氣之塑膠袋碰觸嘴巴，並呈吸
    氣狀，是其當時應係吸食袋內氣體，核與將強力膠置入塑膠
    袋內搓揉後吸食之常見吸食方式相同。又被移送人於警詢中
    陳稱：該男子係伊等語（見本院卷第10頁），且其前有多次
    吸食強力膠之紀錄，有違反社會秩序維護法資料報表在卷可
    稽（見本院卷第33至51頁），顯熟稔強力膠之吸食方式。準
    此，足認被移送人有吸食強力膠之行為甚明。
三、吸食或施打煙毒或麻醉藥品以外之迷幻物品者，處3日以下
    拘留或新臺幣1萬8千元以下罰鍰，社會秩序維護法第66條第
    1款定有明文。所謂「迷幻物品」，係指吸食或施打後，除
    有生理反應外，並產生心理上之變化；能使個人知覺、經驗
    改變，情緒極端變化，與現實脫節，甚至有精神與軀體分離
    之感等等情形者而言。按「甲苯」係屬苯類有機溶劑，且為
    強力膠之主要成分，一般人於吸食後，心理及生理上會產生
    上述諸種現象（內政部警政署85年02月09日警署刑司字第14
    202號函意旨參照）。是核被移送人所為，係違反社會秩序
    維護法第66條第1款吸食煙毒或麻醉藥品以外之迷幻物品之
    行為。
四、審酌被移送人在公共場所吸食強力膠，對公共秩序及社會安
    寧造成潛在危害，且已有多次吸食迷幻物品之紀錄，足見其
    未能確實反思悔悟，實不足取，兼衡違反社會秩序維護法行
    為之動機、目的、手段、情節，與犯後之態度，暨智識程度
    及生活狀況等一切情狀（見警詢筆錄），爰裁處如主文所示
    。
五、依社會秩序維護法第46條第1項、第66條第1款，裁定如主文
    。
中　　華　　民　　國　　111 　年　　10　　月　　13　　日
                  苗栗簡易庭  法  官  魏正杰
以上正本證明與原本無異。
如不服本裁定，應於裁定送達後5日內向本院提出抗告狀。
                              書記官  巫  穎
中　　華　　民　　國　　111 　年　　10　　月　　13　　日